【裁判字號】    90,訴,1227
【裁判日期】    900904
【裁判案由】    公共危險等
【裁判全文】
臺灣桃園地方法院刑事判決                          九十年度訴字第一二二七號
    公訴人  臺灣桃園地方法院檢察署檢察官
    被  告  乙○○
右列被告因公共危險等案件，經檢察官提起公訴（九十年度偵字第一０九四二號），
本院判決如左：
    主  文
乙○○對於公務員依法執行職務時，施強暴，處有期徒刑參月，如易科罰金以參佰元
折算壹日，緩刑貳年。。
    事  實
一、乙○○於民國（下同）九十年七月四日下午一時二十分許，在桃園縣大溪鎮○○
    路七六號住處一樓內，因酒後心情不佳，竟置放乙瓶機油在其兄嫂丙○○所有停
    放其內之Ｚ８─７９８９號自用小客車之車頭處，再以打火機點燃紙張引燃上開
    機油之方式，欲放火燒燬上開自用小客車，惟因機油非屬可燃物（起訴書誤載為
    助燃物、易燃物），故僅有上開機油僅有受火因熱冒煙而已，並未因之引燃起火
    而未遂（惟放火燒燬他人所有物乙罪，不罰未遂，詳後述）。嗣經乙○○上開住
    處傭人打電話通知丙○○趕回，再經丙○○通知乙○○之母丁○○、兄甲○○趕
    回協助，並報請警員林俊洲等人（均穿著警員制服）到場處理時，乙○○竟基於
    妨害公務行使之犯意，在上開住處丁○○二樓房門前拿出丁○○所有菜刀乙把，
    持向當時正依法執行職務之公務員即警員林俊洲等人作勢揮舞，而施強暴之行為
    。嗣經警員林俊洲通知其他員警到場協助處理後，始逮捕乙○○本人到案，並扣
    得上開菜刀乙把。
二、案經桃園縣警察局大溪分局報請臺灣桃園地方法院檢察署檢察官偵查起訴。
    理  由
一、訊據被告乙○○矢口否認右揭犯行，辯稱：伊沒有拿上開菜刀乙把對警員揮舞云
    云。經查：被告右揭犯行業據其本人於警訊及偵查中供承明確，核與證人即被告
    之母丁○○、兄甲○○、嫂丙○○及警員林俊洲四人迭次於警、偵訊中及本院審
    理時證述之情節，均相符合，復有扣案之上開菜刀乙把及現場照片五紙，在卷可
    稽，足堪認定。雖被告事後於本院審理時辯稱其沒有拿上開菜刀對警員林俊洲等
    人作勢揮舞云云，惟均核與證人丁○○、甲○○、丙○○及林俊洲四人上開證述
    之情節不符，且證人丁○○、甲○○、丙○○三人分別係被告之母、兄、嫂等至
    親關係，且案發當時亦均在場目睹，應無誣陷、胡言之可能，是被告此部分所辯
    ，顯係事後卸責之詞，不足採信。被告犯行已臻明確，應予依法論科。
二、核被告所為，係犯刑法第一百三十五條第一項之對於公務員依法執行職務時，施
    強暴罪。爰審酌被告於其兄嫂丙○○報請警員林俊洲等人前來處理，而依法執行
    職務時，竟持上開菜刀乙把對公務員即警員林俊洲等人作勢揮舞，而施強暴之行
    為，已損及公務員依法對職務之執行及被告犯罪後之態度等一切情狀，量處如主
    文所示之刑，並諭知易科罰金之折算標準。惟被告前未曾受有期徒刑以上刑之宣
    告，其因一時疏慮，致犯本罪，經此教訓，當知所惕勵，而無再犯之虞，爰本院
    認對被告所宣告之刑，以暫不執行為適當，並諭知緩刑二年，以啟自新。至於扣
    案之上開菜刀乙把，雖係被告持以供上開犯罪所用之物，惟因非屬被告所有之物
    ，而係其母丁○○所有者，爰不對之宣告沒收，附此敘明。
三、本件公訴意旨另以：被告於右揭時地以上開打火機引燃上開機油、紙張，而有放
    火燒燬其兄嫂丙○○所有上開自用小客車之行為，因認被告另涉有刑法第一百七
    十五條第一項之放火燒燬他人所有物罪嫌云云。按「犯罪事實應依證據認定之，
    無證據不得推定其犯罪事實」，刑事訴訟法第一百五十四條定有明文。訊據被告
    固坦承於右揭時地曾以上述方式欲放火燒燬上開自用小客車之行為不諱，惟按刑
    法第一百七十五條第一項之放火燒燬他人所有物罪之處罰，須行為人以放火之方
    式，引燃他人所有物而燒燬之，為其構成要件，此揆諸上開法條之規定即明，且
    所謂「燒燬」，則須他人所有物因行為人放火引燃後，燃燒殆盡或雖非殆盡，惟
    亦喪失其效用，始足當之，茲被告雖有以上開打火機引燃上開紙張、機油之行為
    ，業據被告於本院審理時供承屬實，並核與證人丁○○、甲○○、丙○○三人於
    警、偵訊中及本院審理時證述之情節，均相符合，復有上開現場照片五紙可佐，
    而堪認定，惟因上開機油在性質上非屬可燃物，而被告縱有以上開打火機引燃紙
    張之行為，然並未因之引燃上開自用小客車，僅有導致上開機油因之受熱冒煙而
    已，亦據證人丁○○到院證述明確，是被告上開放火行為，顯無因之「燒燬」上
    開自用小客車及其外車套之結果，而與上開刑法第一百七十五條第一項規定之構
    成要件不符，至為灼然，且刑法第一百七十五條之規定，亦未有明文處罰未遂犯
    之規定，則被告此部分所為，顯屬刑法第一百七十五條所不罰之行為，至為顯然
    ，爰就公訴人此部分起訴，應依刑事訴訟法第三百零一條第一項之規定，諭知無
    罪之判決。
據上論斷，應依刑事訴訟法第二百九十九條第一項前段、第三百零一條第一項，刑法
第一百三十五條第一項、第四十一條第一項前段、第七十四條第一款，罰金罰鍰提高
標準條例第一條前段、第二條，判決如主文。
本案經檢察官鄭重文到庭執行職務
中      華      民      國      九十        年    九    月     四     日
                          臺灣桃園地方法院刑事第四庭
                              法  官  林 晏 鵬
右正本證明與原本無異。
如不服本判決，應於判決送達後十日內向本院提出上訴狀( 應附繕本 )，上訴於
臺灣高等法院。
                              書記官  張 雅 慧
中        華        民        國   九十   年   九   月    五    日
附錄法條：刑法第一百三十五條
刑法第一百三十五條
對於公務員依法執行職務時，施強暴脅迫者，處三年以下有期徒刑、拘役或三百元以
下罰金。
意圖使公務員執行一定之職務或妨害其依法執行一定之職務或使公務員辭職而施強暴
脅迫者亦同。
犯前二項之罪，因而致公務員於死者，處無期徒刑或七年以上有期徒刑；致重傷者，
處三年以上、十年以下有期徒刑。


司法院資訊處製作；財團法人民間司法改革基金會備份。
